Inventaris van het archief van het Ministerie van Oorlog: Stamboeken van Onderofficieren en Minderen van de Landmacht, 1813-1924
Nationaal Archief, Den Haag
- OVERIGE DIENSTVAKKEN
  - Garnizoenstroepen
    - Garnizoenstroepen / Garnizoensbataljon (1829-1843)
      - Artillerie-Garnizoenstroepen te Hellevoetsluis
        - Stamboeken Artillerie-Garnizoenstroepen te Hellevoetsluis, met namenklappers., 1822-1841; div.nrs.
          - stamboeknummers 334-591, 1833-1840, 443
          - stamboeknummers 1-608, 1822-1841, 458
          - stamboeknummers 1-365, met namenklapper, 1822-1832, 596
    - Bataljon van Luxemburg nr. 35 (1819-1822)
      Opgericht bij KB van 21 oktober 1818, La. Y2.
      - Stamboek Bataljon van Luxemburg nr. 35 met namenklapper., 1819-1822; 459-459A
        - stamboeknummers 1-1110, 1819-1822, 459
        - namenklapper, 1819-1822, 459A
  - Motordienst
    - Depot motordienst
      - Stamboeken Depot motordienst, met namenklapper., 1916-1924; 2609-2611
        - stamboeknummers 1-1043, 1916-1923, 2609
        - stamboeknummers 1044-1471, 1923-1924, 2610
        - namenklapper, 1916-1924, 2611
    - Korps motordienst - schoolcompagnie van de motordienst
      - Stamboeken Korps motordienst - schoolcompagnie van de motordienst., 4690-4692
        - stamboeknummers 1-840, 1916-1918, 4690
        - stamboeknummers 841-865, 1921-1922, 4691
        - namenklapper, 1916-1922, 4692
  - Luchtvaartafdeling
    - Stamboek luchtvaartafdeling, met namenklapper., 1914-1922; 4693-4694
      - stamboeknummers 1-628, 1914-1922, 4693
      - namenklapper, 1914-1922, 4694
- TROEPEN BESTEMD VOOR DE KOLONIËN, VOOR ZOVER IN NEDERLAND IN GARNIZOEN
  - Opbouw troepenmacht voor de koloniën 1814-1817
    - Oost-Indische troepen
      - 5e Regiment Oost-Indische Infanterie
        - Stamboeken 5e Regiment Oost-Indische Infanterie., 1814-1815; 11-12
          - 1e bataljon, stamboeknummers 1-1006, 1814-1815, 11
          - 2e bataljon, stamboeknummers 1-988, 1814-1815, 12
      - Bataljons Oost-Indische Infanterie
        - Bataljon Oost-Indische Infanterie nr. 19
          - Stamboek Bataljon Oost-Indische Infanterie nr.9, met namenklapper., 1814-1816; 668-668A
            - stamboeknummers 1-391, 1814-1816, 668
            - namenklapper, 1814-1816, 668A
        - Bataljon Oost-Indische infanterie nr. 20
          - Stamboek Bataljon Oost-Indische Infanterie nr. 20, stamboeknummers 1- 321., 1814-1815; 669
        - Bataljon Oost-Indische infanterie nr. 21
          - Stamboeken Bataljon Oost-Indische Infanterie nr. 21, met namenklapper., 1815-1816; 670-670A, 3386
            - stamboeknummers 1-636, 1815-1816, 670
            - namenklapper, 1815-1816, 670A
            - stamboeknummers 1-380, 1815, 3386
              [nazien]
        - Bataljon Oost-Indische Infanterie nr. 22
          - Stamboek Bataljon Oost-Indische Infanterie nr. 22, met namenklapper., 1816-1817; 671-671A
            - stamboeknummers 1-212, 1816-1817, 671
            - namenklapper, 1816-1817, 671A
        - Bataljon Oost-Indische infanterie nr. 23
          - Stamboek Bataljon Oost-Indische Infanterie nr. 23, met namenklapper., 1816; 672-672A
            - stamboeknummers 1-264, 1816, 672
            - namenklapper, 1816, 672A
        - Bataljon Oost-Indische infanterie nr. 24
          - Stamboek Bataljon Oost-Indische Infanterie nr. 24, met namenklapper., 1816; 673-673A
            - stamboeknummers 1-254, 1816, 673
            - namenklapper, 1816, 673A
      - Depotbataljons Oost-Indische Infanterie
        - Depotbataljon Oost-Indische Infanterie nr. 25
          - Stamboek Depotbataljon Oost-Indische Infanterie nr. 25, met namenklapper., 1814-1815; 674-674A
            - stamboeknummers 1-116, 1814-1815, 674
            - namenklapper, 1814-1815, 674A
        - Depotbataljon Oost-Indische infanterie nr. 26
          - Stamboek Depotbataljon Oost-Indische Infanterie nr. 26, stamboeknummers 1-113., 1816-1817; 675
            Bevat ook: gegratieerde manschappen die abolitie van de misdaad van desertie hebben gekregen door dienst te nemen in de Oost-Indische bezittingen, stamboeknummers 1- 129, 1817.
      - Bataljons Oost-Indische Flankeurs
        - Bataljon (Oost-Indische) Flankeurs nr. 1
          Geformeerd in 1815 t.b.v. de veldtocht tegen Napoleon uit de flankeurscompagnieën van de Bataljons Oost-Indische Infanterie nrs. 19, 20 en 25. (Zie de stamboeken van deze bataljons) periode 1815
        - Bataljon (Oost-Indische) Flankeurs nr. 2
          Geformeerd in 1815 t.b.v. de veldtocht tegen Napoleon uit het Depotbataljon voor de Koloniën nr. 33. (Zie de stamboeken van dit bataljon) periode1815.
      - Oost-Indische infanterie 'à la suite'
        - Stamboek Oost-Indische Infanterie 'à la suite', stamboeknummers 1-352., 1815-1816; 3388
      - Regiment Oost-Indische huzaren nr. 5, later nr. 7
        - Stamboek Regiment Oost-Indische Huzaren, nr. 5, later nr. 7, stamboeknummers 1-546., 1814-1816; 676
      - Bataljon Oost-Indische Artillerie nr. 5
        - Stamboeken Bataljon Oost-Indische Artillerie met namenklapper., 1814-1816; 677-678A
          - 1e expeditie, stamboeknummers 1-393 1814-1815 depot, stamboeknummers 1-5 1815-1816, 677
          - 2e expeditie, stamboeknummers 1-489, 1815-1816, 678
          - namenklapper, 1814-1816, 678A
      - Bataljon Oost-Indische Pioniers
        - Stamboek Bataljon Oost-Indische Pioniers, stamboeknummers 1-177., 1816-1817; 687
    - West-Indische troepen
      - Bataljons West-Indische jagers
        - Bataljon West-Indische jagers nr. 10
          Vertrokken naar Suriname.
          - Stamboek Bataljon West-Indische jagers nr. 10, stamboeknummers 1-892, met namenklapper., 1814-1816; 685
        - Bataljon West-Indische jagers nr. 11
          Dit bataljon kreeg later het nummer 28. Genummerd per compagnie.
          - Stamboeken Bataljon West-Indische jagers nr. 11, met namenklapper., 1814-1815; 684-684A
            - stamboek, 684
              kleine staf, Curaçao, stamboeknummers 1-6 1814
              1e flankeurscompagnie Curaçao, stamboeknummers 1-93 1814-1815
              2e compagnie Curaçao, stamboeknummers 1-92 1814-1815
              3e compagnie Curaçao, stamboeknummers 1-88 1814-1815
              4e compagnie St. Eustatius en St. Maarten, stamboeknummers 1-82 1814-1815
              5e compagnie Suriname stamboeknummers 1-81 1814-1815
              6e compagnie Suriname stamboeknummers 1-85 1814-1815
              7e compagnie Suriname stamboeknummers 1-82 1814-1815
              2e flankeurscompagnie Suriname, stamboeknummers 1-85 1814-1815
            - namenklapper, 1814-1815, 684A
      - Bataljon West-Indische Artillerie nr. 6
        Tot april 1815 de 6e, 7e en 8e compagnie van het 4e bataljon Artillerie van Linie. Per compagnie genummerd.
        - Stamboeken Bataljon West-Indische Artillerie nr. 6, 686
          1e compagnie Suriname, stamboeknummers 1-88 1814-1815
          helft der 2e compagnie: Suriname: ongenummerd, 30 inschrijvingen 1814
          helft der 2e compagnie: St. Eustatius en St. Maarten stamboeknummers 1-44 1814-1815
          3e compagnie: Curaçao: ongenummerd, 76 inschrijvingen 1814-1815.
  - Expeditionaire troepenmacht naar Java 1826-1827
    - Stamboeken Expeditionaire Afdeling Infanterie naar Java., 1826-1827; 679-681
      - stamboeknummers 1-936, 1826, 679
      - stamboeknummers 937-1908, 1826, 680
      - stamboeknummers 1909-2846, 1826-1827, 681
    - Stamboek Expeditionaire Afdeling Cavalerie naar Java, stamboeknummers 1-154., 1826; 682
      Hierbij ook de namen der officieren. Met bijgebonden klapper.
    - Stamboek Expeditionaire Afdeling Artillerie naar Java, stamboeknummers 1-150., 1826; 683
  - Algemene werving voor de troepenmacht in de koloniën 1815-1909
    - Depotbataljon voor de Koloniën nr. 33
      Opgericht in maart 1815, opgegaan in het Algemeen Depot der Landmacht nr. 33 in 1822.
      - Stamboeken Depotbataljon voor de Koloniën nr. 33, met namenklapper., 1815-1822; 688-695A
        - stamboeknummers 1-1359, 1815-1816, 688
        - stamboeknummers 1360-2607, 1816, 689
        - stamboeknummers 2608- 3523, 1816, 690
        - stamboeknummers 3524-5565, 1816-1817, 691
        - stamboeknummers 5566-7056, 1818-1819, 692
        - stamboeknummers 7057-8898, 1819-1820, 693
        - stamboeknummers 8899-10544, 1820, 694
        - stamboeknummers 10545-12901, 1820-1822, 695
        - namenklapper, 1815-1822, 695A
    - Algemeen Depot der Landmacht nr. 33
      Ontstaan uit het Depotbataljon voor de Koloniën in 1822; opgegaan per 1 januari 1844 (KB 19.10.1843) in het Koloniaal Werfdepot te Harderwijk.
      - Stamboeken Algemeen Depot der Landmacht nr. 33, met namenklappers., 1822-1843; 629-665C
        - stamboeknummers 1-2045, 1822, 629
        - stamboeknummers 2046-3892, 1822-1823, 630
        - stamboeknummers 3893-5745, 1823-1824, 631
        - stamboeknummers 5746-7216, 1824-1825, 632
        - stamboeknummers 7217-8625, 1825-1826, 633
        - stamboeknummers 8626-9952, 1826, 634
        - stamboeknummers 9953-11275, 1826, 635
        - stamboeknummers 11276-12472, 1826-1827, 636
        - stamboeknummers 12473-13605, 1827, 637
        - stamboeknummers 13606-14613, 1827, 638
        - stamboeknummers 14614-15503, 1827, 639
        - stamboeknummers 15504-17030, 1828, 640
        - stamboeknummers 17031-18325, 1828, 641
        - stamboeknummers 18326-19668, 1828, 642
        - stamboeknummers 19669-20517, 1829, 643
        - stamboeknummers 20518-21515, 1829, 644
        - stamboeknummers 21516-23309, 1829, 645
        - stamboeknummers 23310-24075, 1829, 646
        - stamboeknummers 24076-24791, 1830, 647
        - stamboeknummers 24792-25556, 1830, 648
        - stamboeknummers 25557-26783, 1830-1831, 649
        - stamboeknummers 26784-27975, 1831-1832, 650
        - stamboeknummers 27976-29164, 1832-1833, 651
        - stamboeknummers 29165-30502, 1834-1835, 652
        - stamboeknummers 30503-31574, 1835, 653
        - stamboeknummers 31575-32756, 1835, 654
        - stamboeknummers 32757-33884, 1836, 655
        - stamboeknummers 33885-35061, 1836, 656
        - stamboeknummers 35062-36289, 1837, 657
        - stamboeknummers 36290-37583, 1837, 658
        - stamboeknummers 37584-38987, 1838-1839, 659
        - stamboeknummers 38988-40097, 1839, 660
        - stamboeknummers 40098-41561, 1839-1840, 661
        - stamboeknummers 41562-43040, 1841, 662
        - stamboeknummers 43041-44275, 1842, 663
        - stamboeknummers 44276-45524, 1842-1843, 664
        - stamboeknummers 45525-46509, 1843, 665
        - namenklapper, 1822-1829, 665A
        - namenklapper, 1829-1839, 665B
        - namenklapper, 1840-1843, 665C
    - Koloniaal Werfdepot te Harderwijk
      Ontstaan per 1 januari 1844 (KB 19.10.1843) uit het Algemeen Depot der Landmacht; opgeheven in 1907.
      - Stamboeken Koloniaal Werfdepot te Harderwijk, met namenklappers., 1844-1907; 666-667, 1480-1675I
        - stamboeknummers 1-1436, 1844, 666
        - stamboeknummers 1437-2506, 1845, 667
        - stamboeknummers 2507-3739, 1846, 1480
        - stamboeknummers 3740-4564, 1846-1847, 1481
        - stamboeknummers 4565-5272, 1847, 1482
        - stamboeknummers 5273-6101, 1847-1848, 1483
        - stamboeknummers 6102-8240, 1848, 1484
        - stamboeknummers 8241-9406, 1849, 1485
        - stamboeknummers 9407-10460, 1850, 1486
        - stamboeknummers 10461-11403, 1851, 1487
        - stamboeknummers 11404-12395, 1851-1852, 1488
        - stamboeknummers 12396-13456, 1852, 1489
        - stamboeknummers 13457-14632, 1852-1853, 1490
        - stamboeknummers 14633-15777, 1853-1854, 1491
        - stamboeknummers 15778-16914, 1854, 1492
        - stamboeknummers 16915-18166, 1855, 1493
        - stamboeknummers 18167-19244, 1855-1856, 1494
        - stamboeknummers 19245-20817, 1856, 1495
        - stamboeknummers 20818-21887, 1857, 1496
        - stamboeknummers 21888-22865, 1857, 1497
        - stamboeknummers 22866-23927, 1857, 1498
        - stamboeknummers 23928-25013, 1857, 1499
        - stamboeknummers 25014-26315, 1858, 1500
        - stamboeknummers 26316-27687, 1858, 1501
        - stamboeknummers 27688-28746, 1859, 1502
        - stamboeknummers 28747-29672, 1859, 1503
        - stamboeknummers 29673-30877, 1859, 1504
        - stamboeknummers 30878-31534, 1860, 1505
        - stamboeknummers 31535-32201, 1860, 1506
        - stamboeknummers 32202-32615, 1860, 1507
        - stamboeknummers 32616-33047, 1860, 1508
        - stamboeknummers 33048-33619, 1861, 1509
        - stamboeknummers 33620-34163, 1861, 1510
        - stamboeknummers 34164-34485, 1861, 1511
        - stamboeknummers 34486-35046, 1861, 1512
        - stamboeknummers 35047-35765, 1862, 1513
        - stamboeknummers 35766-36340, 1862, 1514
        - stamboeknummers 36341-36928, 1862, 1515
        - stamboeknummers 36929-37630, 1863, 1516
        - stamboeknummers 37631-38350, 1863, 1517
        - stamboeknummers 38351-38827, 1864, 1518
        - stamboeknummers 38828-39303, 1864, 1519
        - stamboeknummers 39304-39736, 1864, 1520
        - stamboeknummers 39737-40217, 1864, 1521
        - stamboeknummers 40218-40796, 1864, 1522
        - stamboeknummers 40797-41584, 1865, 1523
        - stamboeknummers 41585-42006, 1865, 1524
        - stamboeknummers 42007-42430, 1865, 1525
        - stamboeknummers 42431-42923, 1865, 1526
        - stamboeknummers 42924-43502, 1866, 1527
        - stamboeknummers 43503-43932, 1866, 1528
        - stamboeknummers 43933-44438, 1866, 1529
        - stamboeknummers 44439-45247, 1866, 1530
        - stamboeknummers 45248-45882, 1867, 1531
        - stamboeknummers 45883-46413, 1867, 1532
        - stamboeknummers 46414-46892, 1867, 1533
        - stamboeknummers 46893-47582, 1867, 1534
        - stamboeknummers 47583-48339, 1868, 1535
        - stamboeknummers 48340-48988, 1868, 1536
        - stamboeknummers 48989-49535, 1868, 1537
        - stamboeknummers 49536-50124, 1868, 1538
        - stamboeknummers 50125-50772, 1869, 1539
        - stamboeknummers 50773-51445, 1869, 1540
        - stamboeknummers 51446-52063, 1869, 1541
        - stamboeknummers 52064-52575, 1869, 1542
        - stamboeknummers 52576-53103, 1870, 1543
        - stamboeknummers 53104-53656, 1870, 1544
        - stamboeknummers 53657-54427, 1870-1871, 1545
        - stamboeknummers 54428-55004, 1871, 1546
        - stamboeknummers 55005-55671, 1871, 1547
        - stamboeknummers 55672-56132, 1872, 1548
        - stamboeknummers 56133-56812, 1872, 1549
        - stamboeknummers 56813-57345, 1872-1873, 1550
        - stamboeknummers 57346-57886, 1873, 1551
        - stamboeknummers 57887-58450, 1873, 1552
        - stamboeknummers 58451-59020, 1873, 1553
        - stamboeknummers 59021-59552, 1873, 1554
        - stamboeknummers 59553-60092, 1873, 1555
        - stamboeknummers 60093-60632, 1873, 1556
        - stamboeknummers 60633-61187, 1873, 1557
        - stamboeknummers 61188-61757, 1873, 1558
        - stamboeknummers 61758-62333, 1873-1874, 1559
        - stamboeknummers 62334-62776, 1874, 1560
        - stamboeknummers 62777-63313, 1874, 1561
        - stamboeknummers 63314-63810, 1874, 1562
        - stamboeknummers 63811-64280, 1874, 1563
        - stamboeknummers 64281-64897, 1875, 1564
        - stamboeknummers 64898-65404, 1875, 1565
        - stamboeknummers 65405-65932, 1875, 1566
        - stamboeknummers 65933-66469, 1875, 1567
        - stamboeknummers 66470-67009, 1875, 1568
        - stamboeknummers 67010-67549, 1875, 1569
        - stamboeknummers 67550-68059, 1875, 1570
        - stamboeknummers 68060-68536, 1875, 1571
        - stamboeknummers 68537-69073, 1875, 1572
        - stamboeknummers 69074-69613, 1875, 1573
        - stamboeknummers 69614-70152, 1875-1876, 1574
        - stamboeknummers 70153-70662, 1876, 1575
        - stamboeknummers 70663-71136, 1876, 1576
        - stamboeknummers 71137-71673, 1876, 1577
        - stamboeknummers 71674-72213, 1876, 1578
        - stamboeknummers 72214-72772, 1876, 1579
        - stamboeknummers 72773-73342, 1876, 1580
        - stamboeknummers 73343-73909, 1876, 1581
        - stamboeknummers 73910-74479, 1876, 1582
        - stamboeknummers 74480-75045, 1876-1877, 1583
        - stamboeknummers 75046-75615, 1877, 1584
        - stamboeknummers 75616-76213, 1877, 1585
        - stamboeknummers 76214-76826, 1877, 1586
        - stamboeknummers 76827-77393, 1877, 1587
        - stamboeknummers 77394-77871, 1877, 1588
        - stamboeknummers 77872-78333, 1877, 1589
        - stamboeknummers 78334-78840, 1877, 1590
        - stamboeknummers 78841-79427, 1878, 1591
        - stamboeknummers 79428-79896, 1878, 1592
        - stamboeknummers 79897-80456, 1878, 1593
        - stamboeknummers 80457-80997, 1879, 1594
        - stamboeknummers 80998-81455, 1879, 1595
        - stamboeknummers 81456-82005, 1879, 1596
        - stamboeknummers 82006-82604, 1879, 1597
        - stamboeknummers 82605-83036, 1880, 1598
        - stamboeknummers 83037-83454, 1880, 1599
        - stamboeknummers 83455-83932, 1880, 1600
        - stamboeknummers 83933-84563, 1880, 1601
        - stamboeknummers 84564-85010, 1881, 1602
        - stamboeknummers 85011-85474, 1881, 1603
        - stamboeknummers 85475-86052, 1881, 1604
        - stamboeknummers 86053-86746, 1881, 1605
        - stamboeknummers 86747-87374, 1882, 1606
        - stamboeknummers 87375-87969, 1882, 1607
        - stamboeknummers 87970-88531, 1882, 1608
        - stamboeknummers 88532-89231, 1882, 1609
        - stamboeknummers 89232-89816, 1883, 1610
        - stamboeknummers 89817-90342, 1883, 1611
        - stamboeknummers 90343-90984, 1883, 1612
        - stamboeknummers 90985-91762, 1883, 1613
        - stamboeknummers 91763-92320, 1884, 1614
        - stamboeknummers 92321-92946, 1884, 1615
        - stamboeknummers 92947-93574, 1884, 1616
        - stamboeknummers 93575-94197, 1884, 1617
        - stamboeknummers 94198-94787, 1885, 1618
        - stamboeknummers 94788-95240, 1885, 1619
        - stamboeknummers 95241-95772, 1885, 1620
        - stamboeknummers 95773-96311, 1885, 1621
        - stamboeknummers 96312-96776, 1886, 1622
        - stamboeknummers 96777-97283, 1886, 1623
        - stamboeknummers 97284-98106, 1886, 1624
        - stamboeknummers 98107-98881, 1886, 1625
        - stamboeknummers 98882-99309, 1887, 1626
        - stamboeknummers 99310-99953, 1887, 1627
        - stamboeknummers 99954-590, 1887, 1628
        - stamboeknummers 591-1312, 1887, 1629
        - stamboeknummers 1313-2002, 1888, 1630
        - stamboeknummers 2003-2555, 1888, 1631
        - stamboeknummers 2556-3425, 1888, 1632
        - stamboeknummers 3426-4144, 1889, 1633
        - stamboeknummers 4145-4793, 1889, 1634
        - stamboeknummers 4794-5253, 1890, 1635
        - stamboeknummers 5254-6019, 1890, 1636
        - stamboeknummers 6020-6799, 1890-1891, 1637
        - stamboeknummers 6800-7731, 1891, 1638
        - stamboeknummers 7732-8331, 1891, 1639
        - stamboeknummers 8332-8929, 1892, 1640
        - stamboeknummers 8930-9475, 1892, 1641
        - stamboeknummers 9476-9907, 1892, 1642
        - stamboeknummers 9908-10377, 1892, 1643
        - stamboeknummers 10378-10758, 1893, 1644
        - stamboeknummers 10759-11259, 1893, 1645
        - stamboeknummers 11260-11770, 1893, 1646
        - stamboeknummers 11771-12305, 1893, 1647
        - stamboeknummers 12306-12856, 1894, 1648
        - stamboeknummers 12857-13414, 1894, 1649
        - stamboeknummers 13415-13830, 1894, 1650
        - stamboeknummers 13831-14360, 1894, 1651
        - stamboeknummers 14361-15035, 1894, 1652
        - stamboeknummers 15036-15656, 1894, 1653
        - stamboeknummers 15657-16220, 1895, 1654
        - stamboeknummers 16221-16828, 1895, 1655
        - stamboeknummers 16829-17545, 1895, 1656
        - stamboeknummers 17546-18232, 1896, 1657
        - stamboeknummers 18233-18911, 1896, 1658
        - stamboeknummers 18912-19549, 1896, 1659
        - stamboeknummers 19550-20438, 1897, 1660
        - stamboeknummers 20439-21444, 1897, 1661
        - stamboeknummers 21445-22439, 1898, 1662
        - stamboeknummers 22440-23309, 1898, 1663
        - stamboeknummers 23310-24030, 1899, 1664
        - stamboeknummers 24031-24699, 1899-1900, 1665
        - stamboeknummers 24700-25622, 1900-1901, 1666
        - stamboeknummers 25623-26372, 1901, 1667
        - stamboeknummers 26373-27269, 1901-1902, 1668
        - stamboeknummers 27270-27887, 1902-1903, 1669
        - stamboeknummers 27888-28606, 1903, 1670
        - stamboeknummers 28607-29376, 1904, 1671
        - stamboeknummers 29377-29983, 1904-1905, 1672
        - stamboeknummers 29984-30570, 1905-1906, 1673
        - stamboeknummers 30571-31087, 1906, 1674
        - stamboeknummers 31088-31284, 1907, 1675
        - namenklapper, 1844-1857, 1675A
        - namenklapper, 1857-1865, 1675B
        - namenklapper, 1865-1872, 1675C
        - namenklapper, 1872-1875, 1675D
        - namenklapper, 1875-1879, 1675E
        - namenklapper, 1880-1884, 1675F
        - namenklapper, 1885-1891, 1675G
        - namenklapper, 1892-1898, 1675H
        - namenklapper, 1899-1907, 1675I
    - Koloniale Reserve
      Opgericht in 1890.
      - Stamboeken Koloniale Reserve, met namenklapper., 1890-1909; 1676-1694A
        - stamboeknummers 1-455, 1890-1892, 1676
        - stamboeknummers 456-865, 1892-1893, 1677
        - stamboeknummers 866-1410, 1894, 1678
        - stamboeknummers 1411-1957, 1895, 1679
        - stamboeknummers 1958-2449, 1896, 1680
        - stamboeknummers 2450-2922, 1896-1897, 1681
        - stamboeknummers 2923-3421, 1897, 1682
        - stamboeknummers 3422-3891, 1898, 1683
        - stamboeknummers 3892-4290, 1899, 1684
        - stamboeknummers 4291-4749, 1899-1900, 1685
        - stamboeknummers 4750-5140, 1901, 1686
        - stamboeknummers 5141-5523, 1902, 1687
        - stamboeknummers 5524-5948, 1903-1904, 1688
        - stamboeknummers 5949-6260, 1904-1905, 1689
        - stamboeknummers 6261-6595, 1905-1906, 1690
        - stamboeknummers 6596-6919, 1906-1907, 1691
        - stamboeknummers 6920-7242, 1907-1908, 1692
        - stamboeknummers 7243-7697, 1908, 1693
        - stamboeknummers 7698-8022, 1909, 1694
        - namenklapper, 1890-1909, 1694A
      - Stamboeken Koloniale Reserve, suppletiegroepen, met namenklapper., 1907-1909; 1695-1700A
        - stamboeknummers 1-624, 1907, 1695
        - stamboeknummers 625-1235, 1908, 1696
        - stamboeknummers 1236-1622, 1908, 1697
        - stamboeknummers 1623-2006, 1908, 1698
        - stamboeknummers 2007-2654, 1909, 1699
        - stamboeknummers 2655-3024, 1909, 1700
        - namenklapper, 1907 - 1909, 1700A